【裁判字號】    97,台上,5843
【裁判日期】    971120
【裁判案由】    違反醫師法
【裁判全文】
最高法院刑事判決            九十七年度台上字第五八四三號
上  訴  人  甲○○
上列上訴人因違反醫師法案件，不服台灣高等法院中華民國九十
七年八月二十二日第二審判決（九十七年度上訴字第二八○四號
，起訴案號：台灣桃園地方法院檢察署九十六年度偵緝字第三五
七號），提起上訴，本院判決如下：
    主  文
上訴駁回。
    理  由
按刑事訴訟法第三百七十七條規定，上訴於第三審法院，非以判
決違背法令為理由，不得為之。是提起第三審上訴，應以原判決
違背法令為理由，係屬法定要件。如果上訴理由書狀並未依據卷
內訴訟資料，具體指摘原判決不適用何種法則或如何適用不當，
或所指摘原判決違法情事，顯與法律規定得為第三審上訴理由之
違法情形，不相適合時，均應認其上訴為違背法律上之程式，予
以駁回。本件原判決維持第一審依想像競合犯關係，論處上訴人
甲○○未取得合法醫師資格，擅自執行醫療業務罪刑，駁回其在
第二審之上訴，已詳敘所憑之證據及認定之理由，並對上訴人所
辯各節，如何不足採信，及其以侵入性之藥水，塗抹在告訴人陳
重邦之皮膚上，再以牙籤刺挖之除痣行為，何以屬醫療行為，均
已依據卷內資料，詳予指駁及說明，從形式上觀察，並無違背法
令之處。查原審民國九十七年八月十三日審理通知書，於同年七
月十六日送達時，因未獲會晤上訴人本人，亦無受領文書之同居
人或受僱人，送達人乃將該通知書寄存於送達地之台中縣警察局
豐原分局潭北派出所，並製作送達通知書兩份，一份黏貼於上訴
人住所門首，另一份置於送達處所信箱，以為送達，有送達證書
附卷可按。上訴人經合法傳喚，無正當理由不到庭，原審不待其
陳述，逕行判決，核無不合。而證據之取捨及事實之認定，為事
實審法院之職權，茍其判斷無違經驗法則或論理法則，即不能任
意指為違法。原判決依憑上訴人之自白，告訴人陳重邦、證人王
秀英之指證，天晟醫院診斷證明書，行政院衛生署函釋，以及卷
內其他證據調查之結果，綜合研判，認定上訴人犯行，所為證據
之取捨及判斷，仍無不法。上訴意旨，對於原判決究竟如何違背
法令，並未依據卷證資料為具體之指摘，徒執陳詞，再為事實上
之爭辯，並對原審採證認事之職權行使，任意指摘，難謂已符合
首揭法定上訴要件，其上訴違背法律上之程式，應予駁回。又本
件得上訴之違反醫師法部分，其上訴為不合法，本院由程序上予
以駁回，對於業務過失傷害部分自無從適用審判不可分原則，併
為實體上審判，此部分既屬刑事訴訟法第三百七十六條第一款之
案件，為不得上訴第三審之案件，其上訴不合法，應併駁回。
據上論結，應依刑事訴訟法第三百九十五條前段，判決如主文。
中    華    民    國  九十七  年   十一   月   二十   日
                      最高法院刑事第十一庭
                          審判長法官  花  滿  堂
                                法官  黃  正  興
                                法官  陳  東  誥
                                法官  洪  昌  宏
                                法官  陳  世  雄
      本件正本證明與原本無異
                                      書  記  官
中    華    民    國  九十七  年   十一   月  二十四  日
                                                      Ｅ


司法院資訊處製作；財團法人民間司法改革基金會備份。
